臺灣高雄地方法院刑事判決　　　　　　　100年度易字第440號
公　訴　人　臺灣高雄地方法院檢察署檢察官
被　　　告　張展榮
上列被告因恐嚇案件，經檢察官提起公訴（99年度偵字第13233
號），本院判決如下：
    主  文
張展榮犯恐嚇危害安全罪，處拘役伍拾玖日，如易科罰金，以新
臺幣壹仟元折算壹日。
    事  實
一、張展榮係林大欽表弟，高寶裕則係李文龍女友。緣李文龍於
    民國94年10月20日經高雄縣橋頭鄉（已改制為高雄市橋頭區
    ）調解委員會調解後，對尚欠林大欽共新臺幣（下同）300
    萬元遲未清償，又避不見面，林大欽於98年11月6 日下午5
    時10分許，偕其妻徐月珠及張展榮前往高寶裕址設高雄市○
    ○區○○路188 巷17號住處，要求協助聯繫李文龍出面處理
    ，遭高寶裕拒絕。詎張展榮竟基於恐嚇危害安全之接續犯意
    ，先當場恫稱：「我知道妳的小孩讀哪間學校，我會到學校
    及在妳住的社區貼字條宣傳妳欠債，讓妳在這裡住不下去！
    」等語。復承前開恐嚇犯意，如附表一所示，於98年11月8
    日上午11時10分許，以其所有0000000000號行動電話撥打高
    寶裕所有0000000000號行動電話，恫稱：「我只不過是要把
    事情說給人聽而已，讓所有人去作證，說給人家拗錢拗到去
    過正常生活，這樣有天理嗎，我只是要說給人聽，這樣而已
    。」、「最多等妳到星期一晚上，不然我就要用我們的方式
    處理，其他就不必再聯絡，啊我們要做的事情，我們有跟妳
    講，不要等到我們事情做下去了。」、「妳一直這樣講，我
    不想要跟妳講了，我有我的方式處理，我的處理方式有跟妳
    講了，不要等我們處理了，再來增加妳的困擾」、「我就是
    照我們這樣做，再沒聯絡，我就是照我們這樣做，這是最後
    一次禮貌性，給妳打招呼一下啦，別等到做了大家來再來不
    可收拾啦！」等語。以上述加害名譽之惡害通知，恐嚇高寶
    裕，致其心生畏懼，危害於其名譽安全（林大欽、徐月珠部
    分，均業經檢察官以99年度偵字第13233 號另為不起訴處分
    確定）。
二、案經高寶裕訴由高雄市政府警察局左營分局報請臺灣高雄地
    方法院檢察署檢察官偵查起訴。
    理  由
一、按私人之錄音、錄影之行為所取得之證據，應受刑法第315
    條之1 與通訊保障及監察法之規範，私人違反此規範所取得
    之證據，固應予排除。惟依通訊保障及監察法第29條第3 款
    之規定「監察者為通訊之一方或已得通訊之一方事先同意，
    而非出於不法目的者，不罰」，是通訊之一方非出於不法目
    的之錄音，所取得之證據，即無證據排除原則之適用；且法
    律上亦無禁止本人截錄自己與他人對話，自無違法取證問題
    （最高法院98年度台上字第5539號判決理由參照）。又錄音
    譯文僅屬依據錄音結果予以翻譯之文字，為錄音內容之顯示
    ，固具文書證據之外觀，然仍應認錄音始屬調查犯罪所得之
    證物，且當事人對於該譯文內容亦不爭執，而上開錄音帶及
    譯文復經法院依法踐行調查證據程序，該錄音譯文即與播放
    錄音有同等價值，自有證據能力（最高法院97年度台上字第
    67 21 號判決理由參照）。查本件證人即告訴人高寶裕提出
    之錄音光碟，係與被告張展榮在電話中發生爭吵時，告訴人
    利用行動電話錄音功能，加以錄製，其目的乃在保全被告對
    其恐嚇危害安全犯行之證據，迭據證人即告訴人於偵、審中
    結證明確（見偵卷第74頁、本院易卷第29、34頁）；次查被
    告對本院當庭勘驗如附表一致三所示錄音內容，並作成錄音
    譯文供被告逐一詳閱，不予爭執譯文記載內容（見本院易卷
    第21 至25 頁）；又該等對話內容均係連續錄音，未見有何
    經人工剪輯或變造等異常情事，且告訴人係於被告來電，雙
    方爭吵後，始開始錄音，過程中被告與告訴人互相插話，亦
    衡與一般爭吵時言語相互往來之情無異，被告質疑告訴人未
    能提出彼此一開始對話之內容，及質疑上開錄音內容所示遭
    告訴人插話部分，應非遭其插話，而係錄音內容有所疏漏云
    云（見本院易卷第35頁），均屬無稽，難以憑採，是上開錄
    音內容及譯文均具有證據能力。
二、又按被告以外之人於審判外之言詞或書面陳述，除法律有規
    定者外，不得作為證據；被告以外之人於審判外之陳述雖不
    符刑事訴訟法第159 條之1 至之4 等4 條之規定，經當事人
    於審判程序同意作為證據，法院審酌該言詞陳述或書面陳述
    作成時之情況，認為適當者，亦得為證據；當事人、代理人
    或辯護人於法院調查證據時，知有前項不得為證據之情形，
    而未於言詞辯論終結前聲明異議者，視為有前項之同意，刑
    事訴訟法第159 條第1 項及第159 條之5 分別定有明文。查
    本件如後所引被告以外之人於審判外之陳述，被告均不爭執
    （見本院審易卷第20頁），本院審酌該等證據於作成時亦無
    任何不適當之情況，認作為本案證據應屬適當，亦均具有證
    據能力。
三、訊據被告固坦承有於98年11月6 日下午5 時10分許，與林大
    欽、徐月珠夫婦一同前往告訴人上開住處，要求協助聯繫案
    外人李文龍出面處理債務，遭告訴人拒絕，雙方發生爭吵，
    與曾向告訴人告以如附表一所示對話內容，及曾撥打十幾通
    電話予告訴人，其中包括如附表一所示時間98年11月8 日上
    午11時10分許等節，惟矢口否認有何犯行，辯稱：(一)伊根本
    不知道告訴人女兒就讀學校，亦未曾恫嚇貼字條之事，因伊
    曾問過派出所員警，知道會觸犯法律，所以也沒有真的這樣
    做；(二)如附表一所示對話內容，均係與林大欽、徐月珠夫婦
    到告訴人住處時當面說的，不是事後在電話中講的；(三)伊不
    知道如附表二、三之對話內容是誰講的；(四)伊始終都係針對
    李文龍，不是要找告訴人麻煩，只是請告訴人代為協助尋找
    李文龍出面，並無恐嚇告訴人之意思云云。經查：
  (一)被告有如事實欄所示之言語恐嚇行為：
  1.證人即告訴人迭於警、偵、審中證述：伊係李文龍之同居人
    ，無婚姻關係，對被告、林大欽、徐月珠夫婦等人背景均不
    瞭解，伊曾聽李文龍說過與林大欽合資公司，事後林大欽要
    退資，李文龍還到剩300 萬元尚未清償予林大欽，但細節伊
    不清楚，直到98年11月6 日林大欽、徐月珠前來伊高雄市○
    ○區○○路188 巷17號住處討債，伊才大概瞭解，在那之前
    伊也只在約10年前見過林大欽一次，被告則是於98年11月6
    日之前一、兩個星期就曾來要過兩次債，第三次也就是於98
    年11月6 日與林大欽夫婦前來時，伊就讀小學六年級之女兒
    見到他們都會害怕地跟伊說「媽，又來了！」，然後衝到樓
    上去，甚至女兒還問伊被告會不會到學校抓她，那次見面時
    ，被告說要針對伊，又對伊說「我知道妳的小孩讀哪間學校
    ，我會到學校及在妳住的社區貼字條宣傳妳欠債，讓妳在這
    裡住不下去！」，伊聽了會害怕，認為被告在恐嚇伊，雖然
    知道被告是因為情緒才這樣講，但也擔心被告是不是會真的
    這樣做，伊與被告互相留電話是為了趕快打發被告離開，之
    後伊帶女兒上學時，都要隨身攜帶錄影DV來防備，過了幾天
    被告又陸續用未顯示來電之方式打來講類似內容，於98年11
    月8 日凌晨2 時許打來兩通，都沒有出聲，當日上午7 時許
    又打來說他已經在學校、問伊為何沒有到學校、說要讓大家
    知道欠錢的人還可以住透天厝，伊都能分辨如附表一至三所
    示來電者均係被告聲音，伊於如附表一所示98年11月8 日上
    午11時許那通，想到可以用接電話之手機邊講邊錄音，然後
    向遠傳電信公司調通聯紀錄並比對時間，所以也知道被告各
    次用0000000000號、0000000000號等門號來電號碼及時間，
    均詳如各該附表所示，被告在電話中甚至問伊要不要棺材，
    令伊害怕，伊又因為擔心孩子而作惡夢，已經沒有臉在社區
    住下去，大家都講得很難聽等語明確（見偵卷第14至16、71
    至76、99至100 頁、本院易卷第25至35頁）。觀諸證人即告
    訴人始終堅指被告有在其上開住處，當面恫以上開言詞，及
    事後來電揚言如各該附表所示內容無訛，且於偵、審中係以
    刑事責任擔保證言之真實性，尚無捏詞攀誣被告，致使自陷
    偽證風險之虞，且證人即告訴人所指被告來電恫嚇之情，復
    有告訴人所有0000000000號行動電話通聯調閱查詢單及告訴
    人自行提出如各該附表所示對話內容之錄音檔在卷可考，業
    據本院逐筆勾稽核閱無誤，並於審理期日當庭勘驗上開錄音
    檔在案無訛（見偵卷第32、43、47、49頁、本院易卷第21至
    25頁），足見其所證上情應非虛妄，堪以採信。
  2.且查，縱覽如附表一所示對話內容，始終均係被告與告訴人
    間之對話過程，未見有何林大欽、徐月珠夫婦之發言；參以
    被告於對話過程中言及「......最多等你到禮拜一晚上。不
    然我就要用我們的方式處理。其它就不必再連絡了，除非李
    文龍自己出來這樣啦，最簡單就是這樣啦。......」、「好
    啦，不用講那個啦，我就是照我們這樣做，再沒連絡，我就
    是照我們這樣做。這是最後一次禮貌性，給妳打招呼一下啦
    ，別等到做了，吼，大家來再來，不可收拾啦。」、「....
    ..現在李文龍沒有出面，妳就不必跟我聯絡了啦！這樣就對
    了！」等語（見本院易卷第21、22、24頁），均核與證人即
    告訴人指證該次對話係被告於98年11月6 日與林大欽夫婦前
    來，嗣後又獨自來電聯絡之情相符，足見如附表一所示內容
    均係被告於98年11月8 日上午11時10分許，以0000000000號
    行動電話撥打告訴人所有0000000000號行動電話之對話過程
    無誤。又查，如附表二、三所示0000000000號行動電話門號
    之申登人雖係案外女子陳家樺，然申登地址高雄市○○路32
    9 巷10弄7 號5 樓，即係被告於警詢、偵查中所陳通訊地址
    ，此有中華電信資料查詢、陳家樺戶籍資料及被告之警、偵
    筆錄所示年籍資料各1 份可考（見偵卷第3 、71、92、94頁
    ），且該等對話過程業據證人即告訴人指證為被告聲音，並
    經本院勘驗在案，均如前述，足見如附表二、三所示內容亦
    係被告另以0000000000號行動電話，分別於98年11月17日上
    午7 時9 分許、98年12月15日凌晨2 時許，撥打告訴人上開
    行動電話之對話過程無誤。被告猶矢口否認如附表一所示係
    電話中對話內容，辯稱係98年11月6 日在告訴人住處當面談
    話內容，與推稱不知道如附表二、三所示對話內容是誰講的
    云云，無非係一方面全盤否認曾在電話中恐嚇告訴人，另方
    面暗冀將如附表一所示電話內容魚目混珠為98年11月6 日當
    面交談內容，藉此據以否認有如事實欄所示於該日當面向告
    訴人恫稱知道其小孩就讀學校，要在學校、社區貼字條讓告
    訴人住不下去等語之事實，其所辯自均無可採，徒增其供詞
    憑信性之疑問。
  3.證人林大欽、徐月珠固於警、偵中證稱：伊等於98年11月6
    日到告訴人住處，都只是單純請告訴人協助聯繫李文龍出面
    ，未曾聽到被告向告訴人講出要對告訴人及其女兒做什麼事
    等語（見偵卷第7 至9 、11至13、75頁）。惟查渠等證人既
    分係被告之表兄、表嫂，具有親屬關係，且於案發時偕同前
    往告訴人住處討債，復同經警移請檢察官偵查共犯恐嚇罪嫌
    ，可見渠等與被告間存有相同利害關係，證詞不無偏頗被告
    之虞，渠等消極所述未聽見被告有為上開言語之詞，自難憑
    採為有利被告之論據。
  4.綜上，足見被告有以如事實欄所示言詞恫嚇告訴人一事，已
    臻明確。
  (二)被告所為恐嚇行為足致告訴人心生畏懼，且被告存有恐嚇犯
    意：
  1.按刑法第305 條之恐嚇罪，所稱以加害生命、身體、自由、
    名譽、財產之事，恐嚇他人者，係指以使人生畏怖心為目的
    ，而通知將加惡害之旨於被害人而言，最高法院52年台上字
    第751 號判例參照。又刑法第305 條恐嚇危害安全罪所保護
    之法益，係為個人免於恐懼之意思決定自由，因此祇須行為
    人客觀上將加害生命、身體、自由、名譽與財產等事項通知
    他人，而該通知事項，依其所通知之方法、態樣、內容，以
    社會一般觀念加以客觀判斷，確足以使受到惡害通知之人心
    生畏懼，致危及其在社會日常生活之安全感，即應成立本罪
    。恐嚇罪之成立並不以行為人真有加害之意為必要，而被害
    人是否心生畏懼，依前所述，亦應本於社會客觀經驗法則以
    為判斷基準。
  2.查本件如事實欄所示對話內容，被告揚言知道其女兒就讀之
    學校，會在學校、社區貼字條讓告訴人在不下去等語，復於
    電話中接續恫稱要將事情講給不特定人聽、讓告訴人困擾等
    語，參以被告嗣又迭於上午7 時許，告訴人之女兒尚未上學
    之際，來電揚言會到學校等待，及於凌晨2 時許夜深之際，
    佯裝葬儀社詢問需否棺材等語，而屢以惡言通知告訴人，均
    為一般具有正常智適、經驗之人可輕易認知有加害告訴人名
    譽成分在內，又被告係一具有正常智識、經驗之成年男子，
    對此應有所認識，衡情足見被告主觀上存有恐嚇犯意，且足
    使告訴人心理上深恐自己及子女於日常生活情感精神上遭受
    傷害，致生對於名譽安全危害之顧慮，是被告所辯沒有恐嚇
    犯意云云，已難採信。
  (三)又查被告以上開言語恫嚇告訴人，致告訴人心生恐懼，縱被
    告目的係為解決表兄林大欽與案外人李文龍間之債務糾紛，
    有高雄縣橋頭鄉調解委員會94年10月20日調解書1 紙可考（
    見本院易卷第44頁），仍核無刑法上得阻卻違法之事由，是
    本件被告所為具有違法性無疑。
  (四)綜上所述，被告以上開對話內容恐嚇危害安全之犯行，應堪
    認定。被告所辯，顯係事後卸責之詞，要難採信。本件事證
    已臻明確，被告犯行洵堪認定，應依法論罪科刑。
四、核被告所為，係犯刑法第305 條之恐嚇危害安全罪。被告上
    開2 次恐嚇行為，係基於同一加害名譽之犯意，於密切接近
    之時間實施，對同一被害人恫以相同危害通知，侵害同一法
    益，各行為之獨立性極為薄弱，依一般社會健全觀念，難以
    強行分開，在刑法評價上，應視為數個舉動之接續施行，合
    為包括之一行為予以評價，而論以接續犯。爰審酌被告不思
    以理性方式解決債務糾紛，竟當面及撥打電話向債務人之同
    居女友率然出言，恫以上開危害其名譽安全之詞，使其心生
    畏懼，影響平日生活，可見被告欠缺法治觀念，且事後仍飾
    詞狡辯，未見悔意，未衷心向告訴人道歉，乃未能獲得告訴
    人原諒（見本院易卷第38至39頁），兼衡被告之犯罪動機、
    目的、手段、恫嚇之言語內容、造成危害程度，及其教育程
    度為高中肄業、經商為業、家境小康（見偵卷第3 頁）等一
    切情狀，量處如主文所示，併諭知易科罰金之折算標準，以
    資懲儆。至被告用以撥打電話向告訴人恐嚇之上開00000000
    00號行動電話，並未扣案，亦非違禁物，若宣告沒收要無促
    進社會安全或防止危害之實益，爰不予宣告沒收，附此敘明
    。
據上論斷，應依刑事訴訟法第299 條第1 項前段，刑法第305 條
、第41條第1 項前段，刑法施行法第1 條之1 ，判決如主文。
本案經檢察官顏漢文到庭執行職務。
中    華    民    國    100   年    4     月    27    日
                  刑事第十四庭    法  官   李俊霖
以上正本證明與原本無異。
如不服本判決應於收受送達後10日內向本院提出上訴書狀，並應
敘述具體理由；如未敘述上訴理由者，應於上訴期間屆滿後20日
內向本院補提理由書（均須按他造當事人之人數附繕本）「切勿
逕送上級法院」。
中    華    民    國   100    年    4     月    27    日
                                  書記官   武凱葳
附錄法條：
刑法第305 條（恐嚇危害安全罪）
以加害生命、身體、自由、名譽、財產之事，恐嚇他人致生危害
於安全者，處2 年以下有期徒刑、拘役或300 元以下罰金。
附表一：
┌────────────────────────────┐
│通話時間、電話號碼：                                    │
│98年11月8 日上午11時10分許，被告張展榮【下稱張】以098765│
│5826號行動電話撥打告訴人高寶裕【下稱高】所有0000000000號│
│行動電話。                                              │
├────────────────────────────┤
│通話內容：                                              │
│張：按呢對不對，啊我這樣對不對，我已經有跟你那個說了，叫│
│    他不用跟我說啊。                                    │
│高：你要去學校去威脅我的孩子就對了。                    │
│張：我…(停頓2秒)啥咪伙啊。                             │
│高：你講要去學校宣傳，要威脅到孩子，要給我們…( 停頓2 秒│
│    ) ，要威脅我們兩個就對了。                          │
│張：我沒有給你威脅，我只不過是要把事情說給人聽而已，讓所│
│    有人去作證，說給人家拗錢拗到去過正常生活，拗到去過這│
│    麼好的生活的人，這樣有天理嗎，這樣而已，我只是要說給│
│    人聽，這樣而已，我們不可能對你們怎樣，我也不會去犯法│
│    ，你放心。                                          │
│高：你這樣威脅我們，給我們恐嚇，還沒有..( 停頓1 秒) 給我│
│    們威脅給我們恐嚇，這樣難道沒... ( 被插話)。         │
│張：你今天跟我去派出所講，我也是會這樣講。              │
│高：那不要緊啊，你可以去給我告，還是怎樣。沒需要給我這樣│
│    ，我已經給你給小孩。                                │
│張：我就一定要對你這樣？我們星期一李文龍，我們人要去台中│
│    啦，星期一晚上就下來，最多等你到禮拜一晚上。不然我就│
│    要用我們的方式處理。其它就不必再連絡了，除非李文龍自│
│    己出來這樣啦，最簡單就是這樣啦。啊我們要做的事情，我│
│    們有跟你講，不要等到我們事情做下去了才再…( 被插話) │
│    。                                                  │
│高：錢又不是我欠的，你有方法，你去找他，是為什麼要找我？│
│張：你若是講這樣，我就是，你若是講這樣，我就是，你一直這│
│    樣講，我不想要跟你講了，我有我的方式處理，啊我的處理│
│    方式有跟你講了，不要等我們處理了，再來增加你的困擾。│
│高：對啊，啊你們逼我我也沒錢，就是要逼我去死就對了。    │
│張：我不是逼你啊，我們要找李文龍啊。                    │
│高：啊我找不到啊，你不要逼我。                          │
│張：我們叫人調查，調查到最後的地方在你那兒，不然你說是在│
│    哪啊？                                              │
│高：你說什麼東西在我這？                                │
│張：我們調查他的行蹤，最後的出入的所在就是在妳那。      │
│高：那要是沒有，要怎樣？                                │
│張：他就是在你那。                                      │
│高：他就是兩年，已經兩年多沒回來過這裡，啊你現在是？找我│
│    們是？…( 被插話)                                   │
│張：我給你講啦，講話要摸良心講，不要說兩年來啦。        │
│高：他就是在核四到現在了啦。                            │
│張：好啦，不用講那個啦，我就是照我們這樣做，再沒連絡，我│
│    就是照我們這樣做。這是最後一次禮貌性，給你打招呼一下│
│    啦，別等到做了，吼，大家來再來，不可收拾啦。        │
│高：就是我們這邊沒辦法住了，算說你跟我們到這兒沒辦法住了│
│    ，你們找不到人，才歡喜是嗎？                        │
│張：那是你們的事啦。你講這樣，你們逼我們去給別人欠錢，給│
│    人…( 被插話)                                       │
│高：若不要還你錢，怎麼會還到剩300 啦。那就是講，我們有在│
│    還啦張逐年給15萬，利息都不夠，我們現在連利息都不夠還│
│    人啦，這樣你聽得懂我意思？當初你們要是作一次還，也不│
│    會變成現在這樣。                                    │
│高：他若有才調，他會這樣跟你們拖到這樣嗎。他要是不要還你│
│    ，他要是真要跟你們拗，有可能會還到這樣嗎？          │
│張：我現在跟你講，我沒錢可還人，別人要來討了，叫他處理，│
│    叫他半年，他說半年沒要緊，先拿一部分出來…( 被插話) │
│高：啊你的一部分是多少，啊他敢有才調，還是怎樣？不然為什│
│    麼不要處理？對不對？                                │
│張：啊他要跟我們講啊，一部分你看是要三分之一，還是多少？│
│    總不能講…( 被插話)                                 │
│高：他若是有三分之一，還需要躲你們嗎？他若是有法度拿這麼│
│    多出來，還需要躲你嗎？                              │
│張：那這樣沒法度，這樣沒法度…啊..啊..( 被插話)         │
│高：我們要是有法度拿這些來，我們怎麼還會住在這裡，讓你們│
│    來找，每天來找嗎？                                  │
│張：啊你那怎樣站那個厝站到這樣，你們吃飽閒閒沒事在哪兒  │
│    ...(被插話)                                         │
│高：我吃飽閒閒？我負債千幾萬你咁，你查. 查看看就知樣了。│
│張：你千幾萬都不用納，是嗎？..(被插話)                  │
│高：我納利息，納利息而已啊                              │
│張：( 繼續講) 人在做，天在看啦，啊我沒辦法講很多啦，畢竟│
│   怎麼講，我查甫人，不可能跟你大小聲啦，沒跟你講很多啦.│
│   .(被插話)                                            │
│高：你沒有跟我大小聲？你來這裡都大小聲啦，你最大聲的啦。│
│張：我跟你講…(被插話)                                  │
│高：我的孩子已經怕死了，你若來最怕張( 繼續講) 從今以後我│
│    就是大聲，我跟你講，我的耐性已經沒了，以前你們說什麼│
│    都是聽你們的，對不對阿。                            │
│高：沒關係，你說話我有錄音的，我會把你錄音起來，我們這攝│
│    影機也有，你看你要怎樣，我們這裡都有錄影，不要緊。  │
│張：你儘管錄影，我每一趟去，隨便你去啟文派出所給我查，每│
│    一趟我們都有備案。                                  │
│高：備案，你恐嚇我，你備案又怎樣？你備案就沒要緊了嗎？你│
│    以為有備案就會沒代誌了嗎？                          │
│張：嘿…你儘管錄音，看看我們有沒有恐嚇你，我們也是…( 被│
│    插話)。                                             │
│高：你怎麼沒有給我恐嚇，你說要..孩子，你說要找孩子，你要│
│    找孩子，我怎麼會不怕！你這樣叫做沒恐嚇嗎？          │
│張：我哪有要找孩子？…(被插話)                          │
│高：你說你知道孩子的學校在哪，你說給誰聽阿？這又不是我們│
│    造成的，是要說給誰聽？                              │
│張：我跟你說，恁爸不要跟我說那些…(被插話)。            │
│高：老爸的債孩子都不必還了，是跟我有什麼關係？跟我什麼關│
│    係？                                                │
│張：現在李文龍沒有出面，你就不必跟我聯絡了啦！這樣就對了│
│    ！                                                  │
│高：(大聲)是你在跟我聯絡，我有跟你聯絡嗎？              │
│張：阿沒…(被插話)                                      │
│高：( 大聲) 每天來這裡吵我們，看我查某人很好欺負！      │
│張：我每天來是嗎，好，你放心，我每天來                  │
│高：(大聲)每天來，不要緊啦！                            │
│張： 好，ok。                                           │
└────────────────────────────┘
附表二：
┌────────────────────────────┐
│通話時間、電話號碼：                                    │
│98年11月17日上午7 時9 分許，被告張展榮【下稱張】以098365│
│4130號行動電話撥打告訴人高寶裕【下稱高】所有0000000000號│
│行動電話。                                              │
├────────────────────────────┤
│通話內容：                                              │
│張：啊，他的車在裡面，叫門也不開啦，你給他講，叫他哦，不│
│    用再逃避了啦，出來講啦。啊沒我們這高你去找他，你知道│
│    他的車在哪，就去那邊找就好，就不用撥給我了啊。      │
│張：我馬上撥他就是不聽啊。反正啦，我告訴你，我這裡會叫人│
│    24小時盯，我也會去學校等你啦，吼。                  │
│高：嗯。                                                │
└────────────────────────────┘
附表三：
┌────────────────────────────┐
│通話時間、電話號碼：                                    │
│98年12月15日凌晨2 時許，被告張展榮【下稱張】以0000000000│
│號行動電話撥打告訴人高寶裕【下稱高】所有0000000000號行動│
│電話。                                                  │
├────────────────────────────┤
│通話內容：                                              │
│張：喂。                                                │
│高：嘿。                                                │
│張：我們這是葬儀社，你咁有叫棺材沒？(停頓1秒)蛤？       │
│高：（不語）                                            │
│張：喂？                                                │
│高：嘿.                                                 │
│張：我們這是葬儀社，你那邊咁有打電話來叫棺材？          │
│高：你為什麼要這樣啊。                                  │
└────────────────────────────┘